# 资产减值损失列表可以是负数吗？

提问人：fangchaohaba 时间：2015-11-17 23:11:26
期末应收相比起初数大额减少，冲回多计提坏账，导致资产减值损失为负数，这样合理吗？

回答人：chenyiwei
一种是你说的作为计提基础的资产减少或账龄结构变化；另一种是原已计提的存货、坏账准备、以摊余成本计量的金融资产的减值准备、可供出售债务工具投资的减值准备等允许通过损益转回的减值准备因基础资产的可收回金额或可变现净值回升而转回。

提问人：王木 881 时间：2017-03-17 14:09:09
想问一下，借记资产减值损失负数贷记坏账准备负数，这是冲多记的分录吧？是不是就是坏账准备转回呢？

回答人：chenyiwei
多提数的冲回不一定就是转回。要结合当时编制这笔分录的具体环境来判断。